【裁判字號】    89,簡抗,1
【裁判日期】    890112
【裁判案由】    給付扶養費
【裁判全文】
臺灣嘉義地方法院民事判決  八十九年度簡抗字第一號
    抗  告  人  乙○○    籍設台北縣新莊市○○街一一八之一號
                          現居台北縣金山鄉○○路六五號
    相  對  人  甲○○○
右抗告人與相對人間請求給付扶養費事件，抗告人對於中華民國八十八年十一月二十
六日本院朴子簡易庭八十八年度朴簡字第一二七號裁定提起抗告，本院裁定如左：
    主      文
抗告駁回。
抗告費用由抗告人負擔。
    理      由
一、本件抗告意旨略以：抗告人就原審法院於八十八年十月四日所為八十八年度朴簡
    字第一二七號第一審判決提起上訴，因未繳納上訴裁判費，而經原審法院於八十
    八年十一月一日裁定限抗告人於收受該裁定送達後五日內補正，該項裁定雖已於
    八十八年十一月八日送達，然抗告人業於八十八年十一月十二日委託抗告人之姐
    夫前往鈞院朴子簡易庭繳納，因經鈞院同仁告稱不要立即繳納，待法院傳訊當日
    再繳納即可等語，抗告人遂未於期間內補繳上訴裁判費，乃原審法院不查，竟於
    八十八年十一月二十六日以抗告人之上訴不合法為由，裁定駁回抗告人所提上訴
    ，爰對該駁回上訴之裁定提起抗告云云。
二、按抗告法院認抗告為不合法或無理由者，應為駁回抗告之裁定，民事訴訟法第四
    百九十二條第一項定有明文。又提起民事第二審上訴，應依民事訴訟費用法第十
    八條規定繳納裁判費，此為必須具備之程式。
三、查抗告人提起第二審上訴，既因未繳上訴裁判費，而經原審法院裁定限抗告人於
    收受該裁定送達後五日內補正，該項裁定並已於八十八年十一月八日送達，此為
    抗告人所自承，則依上說明，抗告人理應於上開期間內如數補繳上訴裁判費。抗
    告人雖聲稱渠係經本院同仁告稱不要立即繳納，始未於期間內如數補繳上訴裁判
    費云云，然就此並未舉證以實其說，已難採信為真實，況縱有其事，以抗告人所
    接獲上開命為補正之裁定中，業已明白諭示「逾期不繳，即駁回上訴，特此裁定
    」等語，乃抗告人竟無視於上開裁定內容，輕信他人所言可以毋庸立即繳納云云
    ，而未於期間內如數補繳上訴裁判費，其因此而遲誤上開補正期間，顯無任何不
    可歸責於己之事由。是原審法院以抗告人迄未補繳上訴裁判費，其上訴為不合法
    為由，裁定駁回其上訴，自無不合，抗告人所提本件抗告為無理由，自應駁回其
    抗告。
四、依民事訴訟法第四百九十二條第一項、第九十五條、第七十八條裁定如主文。
中      華      民      國    八十九    年      一      月      十二    日
~B臺灣嘉義地方法院民事庭
~B    審判長法官  王明宏
~B    法      官  黃渙文
~B    法      官  王金龍
右為正本係照原本作成
本件不得再抗告
中      華      民      國    八十九    年      一      月      十二    日
~B    書記官  賴琪玲


司法院資訊處製作；財團法人民間司法改革基金會備份。
